【裁判字號】    95,易,993
【裁判日期】    950630
【裁判案由】    竊盜
【裁判全文】
臺灣高雄地方法院刑事判決               95年度易字第993號
公  訴  人  臺灣高雄地方法院檢察署檢察官
被      告  丙○○
上列被告因竊盜案件，經檢察官提起公訴（95年度偵字第12267
號），嗣本院訊問被告後，因被告就其被訴犯罪事實為有罪之陳
述，經詢問被告及檢察官之意見後，合議庭裁定由受命法官依簡
式審判程序獨任審理，並判決如下：
    主  文
丙○○攜帶兇器竊盜，累犯，處有期徒刑捌月。扣案之T 型扳手
壹支沒收。
    事  實
一、丙○○前因搶奪、贓物、竊盜等案件，經本院以91年度訴字
    第3080號、91年度易字第1085號、92年度簡字第835 號分別
    判處有期徒刑1 年6 月、4 月、1 年、4 月確定，經本院以
    92年度聲字第1450號定其應執行之刑為2 年10月，嗣於民國
    94 年9月16日假釋出監，並於95年1 月3 日假釋期滿視為執
    行完畢。詎其復基於為自己不法所有之意圖，於95年4 月25
    日晚間9 時許，在高雄縣大寮鄉○○村○○街41號旁，見李
    陽源所有之車牌號碼5105-ML 號自小客車（使用人為甲○○
    ）停放該處，即持其所有客觀上足供兇器使用之T 型扳手1
    支破壞該車之車門門鎖，並進入車內竊取音響主機1 部及遙
    控器1 只等物品（價值約新臺幣18,000元），得手後正欲離
    去之際，為甲○○發現當場報警查獲，並扣得上開T 型扳手
    1 支。
二、案經甲○○訴由高雄縣政府警察局林園分局報告臺灣高雄地
    方法院檢察署檢察官偵查起訴。
    理  由
一、本件被告丙○○所涉係法定刑為死刑、無期徒刑、最輕本刑
    3 年以上有期徒刑以外之罪，被告於準備程序進行中就被訴
    事實為有罪之陳述，由受命法官告知簡式審判程序之要旨並
    聽取其與公訴人之意見，經被告同意適用簡式審判程序後，
    本院亦認無不得或不宜改依簡式審判程序進行之處，爰依刑
    事訴訟法第273 條之1 第1 項、第284 條之1 規定，本院合
    議庭裁定本件由受命法官獨任進行簡式審判程序，合先敘明
    。
二、訊據被告丙○○對其於上揭時、地持T 型扳手竊取財物之事
    實，均坦承不諱，核與告訴人甲○○於警詢時所指述之情節
    大致相符，並有領據1 紙及相片12幀附卷足憑，此外，復有
    T 型扳手1 支扣案可證，被告上開自白應與事實相符。本件
    事証明確，被告犯行堪以認定。
三、按「刑法第321 條第1 項第3 款之攜帶兇器竊盜罪，係以行
    為人攜帶兇器竊盜為其加重條件，此所謂兇器，其種類並無
    限制，凡客觀上足對人之生命、身體、安全構成威脅，具有
    危險性之兇器均屬之，且祇須行竊時攜帶此種具有危險性之
    兇器為已足，並不以攜帶之初有行兇之意圖為必要」，最高
    法院79年臺上字第5253號判例意旨可資參照。本件扣案之T
    型扳手1 支係質地堅硬之金屬器具，足以供作兇器使用，此
    經本院當庭勘驗無誤，是核被告丙○○所為，係犯刑法第35
    4 第1 項之毀損器物罪及第321 條第1 項第3 款之攜帶兇器
    竊盜罪（起訴書誤引同條項第2 款，顯屬誤會，併此敘明）
    。其所犯上開2 罪間，有方法目的之牽連關係，應從一重論
    以攜帶兇器加重竊盜罪，被告毀損部分之犯行雖未據檢察官
    起訴，惟與已起訴之部分有裁判上一罪之關係，本院自應併
    予審理，附此敘明。又被告前因搶奪、贓物、竊盜等案件，
    經本院以91年度訴字第3080號、91年度易字第1085號、92年
    度簡字第835 號分別判處有期徒刑1 年6 月、4 月、1 年、
    4 月確定後，再由本院以92年度聲字第1450號定其應執行之
    刑為2 年10月，嗣於94年9 月16日假釋出監，並於95年1 月
    3 日假釋期滿視為執行完畢，此有本院92年度聲字第1450號
    刑事裁定、臺灣高等法院被告前案紀錄表在卷可查，其於5
    年內再為本件有期徒刑以上之罪，為累犯，應依刑法第47條
    之規定加重其刑。爰審酌被告前有搶奪、竊盜、贓物等前科
    ，素行不佳，其正值青年，不思以合法手段獲取所需，竟竊
    取他人財物，造成他人財產之損失，惟念所竊財物已由被害
    人取回，此有領據1 紙可佐，且被告犯後坦承犯行，並且已
    賠償被害人之損失，此有本院電話紀錄查詢單在卷可佐，足
    認其尚知悔悟等一切情狀，酌情量處如主文所示之刑。扣案
    之T 型扳手1 支為被告所有，已據其供明在卷，且係供犯罪
    所用之物，爰併依刑法第38條第1 項第2 款規定宣告沒收。
據上論斷，應依刑事訴訟法第299 條第1 項前段、第273 條之1
、第284 條之1 ，刑法第321 條第1 項第3 款、第354 條第1 項
、第55條、第47條、第38條第1 項第2 款，判決如主文。
本案經檢察官乙○○到庭執行職務。
中    華    民    國    95    年    6     月    30    日
                  刑事第十四庭法  官  謝  雨  真
以上正本證明與原本無異。
如不服本判決，應於判決送達後10日內，向本院提出上訴狀。
中    華    民    國    95    年    6     月    30    日
                              書記官  林  佳  慧
附錄本判決論罪之法條：
刑法第321條
犯竊盜罪而有左列情形之一者，處 6 月以上、 5 年以下有期徒
刑：
一  於夜間侵入住宅或有人居住之建築物、船艦或隱匿其內而犯
    之者。
二  毀越門扇、牆垣或其他安全設備而犯之者。
三  攜帶兇器而犯之者。
四  結夥三人以上而犯之者。
五  乘火災、水災或其他災害之際而犯之者。
六  在車站或埠頭而犯之者。
前項之未遂犯罰之。


司法院資訊處製作；財團法人民間司法改革基金會備份。
